臺灣臺北地方法院刑事判決　　　　　　　　　　　　九十二年度訴字第一九二七號
　　公　訴　人　臺灣臺北地方法院檢察署檢察官
　　被　　　告　乙○○
右列被告因常業竊盜案件，經檢察官提起公訴（九十二年度偵字第一九一六八號），
本院受理後被告為有罪之陳述，經合議庭裁定改行簡式審判程序，判決如左：
    主      文
乙○○竊盜，累犯，處有刑徒刑壹年貳月，於刑之執行前令入勞動場所強制工作參年
。
    事      實
一、乙○○前因竊盜案件，經本院七十五年度易字第五○七一號、臺灣高等法院七十
    五年度上易字第五八五六號判處有期徒刑九月確定，於民國七十六年七月二十日
    執行完畢；再因竊盜案，經本院七十六年度易字第五九八一號判處有期徒刑一年
    六月，嗣經減刑應執行有期徒刑九月確定，於七十七年八月十九日執行完畢；又
    因搶奪案，經本院七十八年度訴字第六五三號判處有期徒刑二年確定，於七十九
    年十二月二十九日縮短刑期假釋出獄，並於八十年一月三十一日縮短刑期，假釋
    期滿，未經撤銷假釋而執行完畢；復因賭博案件，經臺灣宜蘭地方法院八十一年
    度易字第七九七號判處有期徒刑八月確定，嗣再因竊盜案，經臺灣士林地方法院
    八十一年度易字第三三六五號、臺灣高等法院八十二年度上易字第一七七七號判
    處有期徒刑二年確定，經接續執行，於八十四年六月十五日縮短刑期執行完畢；
    惟又因竊盜及搶奪案件，經臺灣宜蘭地方法院八十七年度訴字第六○號判處竊盜
    罪部分有期徒刑二年三月、搶奪罪部分有期徒刑八月，應執行有期徒刑二年十月
    確定，於八十九年三月十五日縮短刑期假釋出獄，並於同年十月二十五日縮短刑
    期，假釋期滿，未經撤銷假釋而執行完畢；再因竊盜案件，經臺灣板橋地方法院
    九十年度易字第一二九七號判處有期徒刑六月確定，因未到案執行致遭通緝，嗣
    於九十一年三月六日縮短刑期期滿執行完畢；然乙○○又於前揭通緝期間，再次
    因竊盜案件，經臺灣板橋地方法院九十年度易字第三九八一號、臺灣高等法院九
    十一年度上易字第四九八號判處有期徒刑一年確定，於九十二年六月九日執行完
    畢，顯有犯罪之習慣。詎乙○○猶不知悔改，復基於意圖為自己不法所有之犯意
    ，於九十二年九月五日上午十時三十分許，在臺北市○○區○○路五九五巷二一
    號一樓之兒童托育中心，竊取該托育中心教師甲○○放置在椅子上，內有新臺幣
    （下同）六萬零一百元、金融卡、信用卡、存摺、印章、行動電話及鑰匙等物之
    皮包一個得手，惟隨即為同托育中心教師李美貞發現追逐並召警協助，經路人協
    助，在臺北市○○區○○街三三巷口遭趕赴現場之警員逮捕。
二、案經甲○○訴由臺北市政府警察局中山分局移送臺灣臺北地方法院檢察署檢察官
    偵查起訴，經本院合議庭裁定以簡式審判程序審理。
    理      由
一、右揭犯罪事實，業據被告乙○○於警詢、偵查及本院審理時坦承不諱，核與告訴
    人甲○○於警詢所述之失竊情節相符，並經證人李美貞供明在卷，且有贓物認領
    保管收據一件、贓物照片三張足資佐證，足認被告前揭自白與事實相符，其犯行
    明確，洵堪認定，應予依法論科。
二、核被告所為，係犯刑法第三百二十條第一項之竊盜罪。公訴意旨雖認被告乃犯同
    法第三百二十二條常業竊盜罪，惟按刑法上所謂常業，係指反覆以同種類行為為
    目的之社會活動之職業性犯罪而言（最高法院八十五年台上字第五一○號判例意
    旨參照），本件被告僅實施一次竊盜犯行，與前述常業罪之要件尚屬有間，公訴
    意旨認被告涉有常業竊盜罪嫌，容有未洽，惟被告竊盜之基本事實相同，本院自
    應予審理，並變更其起訴法條。又被告前因竊盜及搶奪案件，經臺灣宜蘭地方法
    院八十七年度訴字第六○號判處竊盜罪部分有期徒刑二年三月、搶奪罪部分有期
    徒刑八月，應執行有期徒刑二年十月確定，於八十九年三月十五日縮短刑期假釋
    出獄，並於同年十月二十五日縮短刑期，假釋期滿，未經撤銷假釋而執行完畢；
    又因竊盜案件，經臺灣板橋地方法院九十年度易字第一二九七號判處有期徒刑六
    月確定，於九十一年三月六日縮短刑期期滿執行完畢；再因竊盜案件，經臺灣板
    橋地方法院九十年度易字第三九八一號、臺灣高等法院九十一年度上易字第四九
    八號判處有期徒刑一年確定，於九十二年六月九日執行完畢，有臺灣高等法院被
    告全國前案紀錄在卷可按，其五年內再犯有期徒刑以上之罪，為累犯，依法加重
    其刑。爰審酌被告犯罪之目的、動機、手段，及其犯後雖坦承犯行，然其前有多
    次竊盜前科、素行不佳，猶再竊取他人財物等一切情狀，量處如主文之刑。
三、被告乙○○前因竊盜案件，經本院七十五年度易字第五○七一號、臺灣高等法院
    七十五年度上易字第五八五六號判處有期徒刑九月確定，於七十六年七月二十日
    執行完畢；再因竊盜案，經本院七十六年度易字第五九八一號判處有期徒刑一年
    六月，嗣經減刑應執行有期徒刑九月確定，於七十七年八月十九日執行完畢；又
    因搶奪案，經本院七十八年度訴字第六五三號判處有期徒刑二年確定，於七十九
    年十二月二十九日縮短刑期假釋出獄，並於八十年一月三十一日縮短刑期，假釋
    期滿，未經撤銷假釋而執行完畢；復因賭博案件，經臺灣宜蘭地方法院八十一年
    度易字第七九七號判處有期徒刑八月確定，嗣再因竊盜案，經臺灣士林地方法院
    八十一年度易字第三三六五號、臺灣高等法院八十二年度上易字第一七七七號判
    處有期徒刑二年確定，經接續執行，於八十四年六月十五日縮短刑期執行完畢；
    惟又因竊盜及搶奪案件，經臺灣宜蘭地方法院八十七年度訴字第六○號判處竊盜
    罪部分有期徒刑二年三月、搶奪罪部分有期徒刑八月，應執行有期徒刑二年十月
    確定，於八十九年三月十五日縮短刑期假釋出獄，並於同年十月二十五日縮短刑
    期，假釋期滿，未經撤銷假釋而執行完畢；再因竊盜案件，經臺灣板橋地方法院
    九十年度易字第一二九七號判處有期徒刑六月確定，因未到案執行致遭通緝，嗣
    於九十一年三月六日縮短刑期期滿執行完畢；然被告又於前揭通緝期間，再次因
    竊盜案件，經臺灣板橋地方法院九十年度易字第三九八一號、臺灣高等法院九十
    一年度上易字第四九八號判處有期徒刑一年確定，於九十二年六月九日執行完畢
    ，有臺灣高等法院前揭被告全國前案紀錄附卷可佐，顯見其有犯罪之習慣；且甫
    執行完畢出監又再度行竊，足見雖經刑罰處遇仍未能收效，其自我改造能力不足
    而有加強他律矯治，於刑之執行前令入勞動場所，強制其從事勞動，以學習一技
    之長及正確之謀生觀念之必要，俾日後重返社會、適應社會生活，爰併依竊盜犯
    贓物犯保安處分條例第三條第一項規定令入勞動場所強制工作三年。
據上論結，應依刑事訴訟法第二百七十三條之一第一項、第二百九十九條第一項前段
、第三百條，刑法第三百二十條第一項、第四十七條，竊盜犯贓物犯保安處分條例第
三條第一項第一款、第四條、第五條第一項，罰金罰鍰提高標準條例第一條前段，判
決如主文。
本案經檢察官陳玉萍到庭執行職務。
中　　　華　　　民　　　國　　九十三　　年　　　四　　　月　　 三十 　　日
                                臺灣臺北地方法院刑事第十六庭
                                              法  官  王  幸  華
右正本證明與原本無異
如不服本判決應於送達後十日內向本院提出上訴狀
                                              書記官  陳  泰  寧
中　　　華　　　民　　　國　　九十三　　年　　　四　　　月　　 三十 　　日
附論罪科刑依據法條：
中華民國刑法第三百二十條
意圖為自己或第三人不法之所有，而竊取他人之動產者，為竊盜罪，處五年以下有期
徒刑、拘役或五百元以下罰金。
意圖為自己或第三人不法之利益，而竊佔他人之不動產者，依前項之規定處斷。
前二項之未遂犯罰之。
